【裁判字號】    95,抗,230
【裁判日期】    951031
【裁判案由】    聲請停止強制執行
【裁判全文】
臺灣高雄地方法院民事裁定               95年度抗字第230號
抗  告  人  乙○○
相  對  人  甲○○
上列抗告人與相對人間聲請停止執行事件，抗告人不服本院高雄
簡易庭民國95年9 月21日95年度雄聲字第168 號裁定，提起抗告
，本院裁定如下：
    主  文
抗告駁回。
抗告費用新台幣壹仟元由抗告人負擔。
    理  由
一、抗告意旨略以：本院民國91年度執字第29631 號強制執行事
    件（下稱系爭執行事件），依訴外人即債權人國泰人壽保險
    股份有限公司（下稱國壽公司）聲請執行訴外人即債務人李
    歐美英所有坐落高雄市○○區○○段二小段708之42 地號土
    地（下稱系爭土地）；建物即門牌號碼高雄市○○區○○路
    118號鋼筋混凝土造4層樓房屋（下稱系爭建物）；系爭建物
    後方第1層10.28平方公尺、第2層至第4層各6.06平方公尺，
    總面積合計28.46平方公尺臨編建號804號未辦保存登記4 層
    房屋（下稱系爭804號建物），並由相對人以總價新台幣（
    下同）00000000元拍定，本院執行處訂於95年10月27日將強
    制執行點交系爭804 號建物予相對人。惟抗告人以相對人為
    被告，業已向本院提起第三人異議之訴，並同時聲明確認相
    對人之所有權不及於抗告人之使用權，經本院以95年度雄簡
    字第5770號（下稱系爭訴訟）受理在案，爰依法聲請供擔保
    裁定停止系爭執行事件之點交執行程序。嗣經原審以不得對
    於相對人提起第三人異議之訴，暨抗告人訴請確認相對人之
    所有權不及於其使用權部分，有延滯執行之虞，難認有即受
    確認判決之法律上利益，其聲請無理由，而裁定駁回。抗告
    人不服提起本件抗告，並主張其確有聲請停止強制點交之必
    要，爰聲明：原裁定廢棄；並准許抗告人供擔保，停止系爭
    執行事件之點交程序等情。
二、按第三人提起異議之訴時，法院認為有必要情形，依強制執
    行法（下稱本法）第18條第2 項規定，固得命為供擔保，停
    止強制執行之裁定。但是否有必要情形，自應由法院自由裁
    量認定之，而法強為此決定時，應就異議之訴在法律上是否
    顯無理由，以及如不停止執行，將來是否有難於回復執行前
    狀態等情形，予以斟酌（最高法院69年度台抗字第577 號裁
    定意旨參照）。抗告人主張已向本院提起第三人異議之訴，
    併同時聲明確認相對人之所有權不及於抗告人之使用權，且
    經本院以系爭訴訟受理乙節，業據抗告人陳述綦詳，並據原
    審調取系爭訴訟全卷查明無誤，固堪認定。
三、惟按第三人就執行標的物有足以排除強制執行之權利者，得
    於強制執行程序終結前，向執行法院對債權人提起異議之訴
    。如債務人亦否認其權利者，並得以債務人為被告。本法第
    15條著有明文。故第三人得提起異議之訴者，限於標的物強
    制執行程序終結前；至不動產於拍定後之點交執行程序，係
    屬一個別獨立於標的物強制執行的程序，與因金錢給付請求
    權之債權人聲請而開始之不動產查封、拍賣及分配強制執行
    程序分離。點交命令本身即屬本法第4條第1項第6 款之執行
    名義，拍定人得依此命令聲請點交不動產強制執行。所以本
    法第15條所謂之強制執行程序終結前，自不包含點交執行程
    序。換言之，第三人不得於點交執行程序階段，再以拍定人
    為被告提起第三人異議之訴。又按得列為第三人異議之訴的
    被告，依上開說明，僅以執行債權人或併列執行債務人為限
    。再按第三人異議之訴，依強制執行法第15條規定，應以聲
    請執行之債權人為被告，如債務人亦否認其權利時，並應以
    債務人為被告，其當事人始為適格無欠（最高法院69年度台
    上字第2224號裁判意旨參照）。
四、經查，抗告人另案提起之系爭訴訟，關於第三人異議之訴部
    分，係針對拍定人即相對人聲請本院強制執行不動產點交程
    序；且其所列之被告係拍定人，既非執行債權人，亦不是執
    行債務人乙節，為抗告人所自承，並經原審查明無訛，堪予
    認定。則揆諸前揭說明，抗告人提起之第三人異議之訴，顯
    無理由，其聲請原審准其供擔保，裁定停止系爭執行事件有
    關不動產點交執行程序，洵屬無據。次查，抗告人於系爭訴
    訟，併同時聲明確認相對人之所有權不及於抗告人之使用權
    乙節，固據抗告人陳述在卷。惟抗告人所提此部分訴訟，既
    不屬本法第18條所列得為聲請停止強制執行如異議之訴、再
    審之訴等事由，則其據此，聲請原審准其供擔保，裁定停止
    系爭執行事件有關不動產點交執行程序，亦屬無據。況系爭
    執行事件所為不動產點交程序，業已於95年10月26日點交完
    畢乙節，亦據本院查明屬實，有電話紀錄在卷可稽，益徵抗
    告人提起本件抗告無據。原審因而駁回抗告人聲請供擔保，
    裁定停止點交強制執行程序，洵無違誤。抗告人提起本件抗
    告，請求廢棄原裁定，准其供擔保，停止點交執行程序，為
    無理由，應予駁回。
五、據上論結，本件抗告為無理由，依非訟事件法第46條、第21
    條第2 項、第24條第1 項、民事訴訟法第495 條之1 第1 項
    、第449 條第1 項、第78條，裁定如主文。
中    華    民    國    95    年    10    月    31    日
                  民事第五庭    審判長法  官  李昭彥
                                      法  官  柯彩燕
                                      法  官  毛妍懿
正本係照原本作成。
本裁定不得再抗告。
中    華    民    國    95    年    10    月    31    日
                                      書記官  余幼芳


司法院資訊處製作；財團法人民間司法改革基金會備份。
